臺灣桃園地方法院刑事判決　　　　　　 110年度訴緝字第62號
公　訴　人　臺灣桃園地方檢察署檢察官
被　　　告　詹雅筑





選任辯護人　林敬哲律師（法扶律師）
上列被告因違反毒品危害防制條例案件，經檢察官提起公訴（10
9 年度偵字第27018 號），本院判決如下：
    主  文
詹雅筑販賣第二級毒品，未遂，處有期徒刑貳年柒月。
扣案之第二級毒品甲基安非他命壹包（毛重零點陸貳公克）沒收
銷燬；行動電話壹支沒收。
    事  實
一、詹雅筑明知甲基安非他命為毒品危害防制條例所規定之第二
    級毒品，不得販賣，竟為了從中賺取販賣毒品之價差，於民
    國109 年7 月間某日，告知許家豪可以幫忙調取毒品，俟許
    家豪為了配合警方查緝，於109 年8 月13日晚間7 時許，便
    以通訊軟體LINE聯繫詹雅筑，佯裝欲購買新臺幣（下同）1,
    000 元之甲基安非他命，詹雅筑遂基於販賣第二級毒品以營
    利之犯意，於同日晚間8 時30分許，騎車至桃園市○○區○
    ○路00號「遊戲特區」網咖，向許家豪拿取1,000 元之現金
    ，旋即前往新北市鶯歌區某處，以其中800 元向毒品上游購
    買甲基安非他命1 包，賺取價差200 元之利潤，再騎車返回
    上開網咖前找許家豪，於同日晚間9 時35分許，欲交付上開
    甲基安非他命予許家豪之際，在旁埋伏之警員隨即上前表明
    身分，當場逮捕詹雅筑而未遂，並扣得甲基安非他命1 包（
    驗前毛重0.62公克）、行動電話1 支及現金200 元，始悉上
    情。
二、案經桃園市政府警察局桃園分局報告臺灣桃園地方檢察署檢
    察官偵查起訴。
    理  由
壹、證據能力部分：
    本案據以認定被告詹雅筑犯罪之供述證據，其中屬於傳聞證
    據之部分，檢察官、被告及辯護人在本院審理時均未爭執其
    證據能力，復經本院審酌認該等證據之作成無違法、不當或
    顯不可信之情況，非供述證據亦查無公務員違背法定程序而
    取得之情事，揆諸刑事訴訟法第158 條之4 反面解釋、第15
    9 條至第159 條之5 之規定，均有證據能力。
貳、實體部分：
一、事實認定之理由及依據：
    上揭事實，業據被告警詢、偵查及本院審理時坦承不諱（見
    偵字卷第20-21 頁、110 頁；訴緝卷第46頁、62-63 頁、98
    -99 頁），核與證人許家豪於警詢及偵查中之證述情節相符
    （見偵字卷第33-35 頁、145-146 頁），並有桃園市政府警
    察局桃園分局扣押筆錄暨扣押物品目錄表1 份、現場查扣照
    片12張、通訊軟體LINE對話紀錄翻拍照片6 張在卷可稽（見
    偵字卷第57-61 頁、77-82 頁、84-86 頁），復有白色結晶
    1 包、行動電話1 支扣案可佐，且上開白色結晶（毛重0.62
    公克），經送鑑定，檢出甲基安非他命成分，有詮昕科技股
    份有限公司毒品原物檢驗報告影本1 份附卷可考（見偵字卷
    第119 頁），確係第二級毒品無訛，足認被告上開任意性自
    白與事實相符，堪以採信。此外，販賣上開甲基安非他命可
    從中賺取200 元之價差利潤，迭據被告於警詢、偵查及本院
    準備程序中供述在卷（見偵字卷第21頁、110 頁；訴緝卷第
    46頁、63頁），堪認被告確有販賣第二級毒品以營利之意圖
    ，甚為明顯。本案事證明確，被告犯行洵堪認定，應依法論
    科。
二、論罪科刑：
  ㈠罪名：
    核被告所為，係犯毒品危害防制條例第4 條第6 項、第2 項
    之販賣第二級毒品未遂罪。被告持有第二級毒品之低度行為
    ，已為其販售之高度行為所吸收，不另論罪。
  ㈡刑之加重、減輕：
  ⒈被告已著手為販賣第二級毒品之實行而未遂，為未遂犯，爰
    依刑法第25條第2 項規定，按既遂犯之刑減輕之。
  ⒉被告又於偵查及本院審判中均自白犯行，已如前述，應依毒
    品危害防制條例第17條第2 項規定，減輕其刑，並依刑法第
    70條規定遞減之。
  ⒊被告雖於警詢陳述毒品來源為FaceBook（臉書）暱稱係「裝
    模樣」之人（見偵字卷第22-23 頁），並於犯罪嫌疑人紀錄
    表指認上開女子（見偵字卷第51-54 頁），及提出FaceBook
    對話紀錄翻拍照片為憑（見偵字卷第87-94 頁），惟經本院
    函詢桃園市政府警察局桃園分局是否已查獲其他正犯或共犯
    ，該分局函覆本案並未查獲被告所述之毒品上游，有桃園市
    政府警察局桃園分局110 年1 月27日函附之員警職務報告函
    1 份在卷足憑（見訴字卷第35-37 頁），足見本件尚未因被
    告供出上游，因而查獲其他正犯或共犯，顯與毒品危害防制
    條例第17條第1 項所定「因而查獲其他正犯或共犯」之要件
    不符，即無從適用該項規定減免其刑。
  ⒋辯護人另為被告請求依刑法第59條規定酌減其刑云云（見訴
    緝卷第100 頁），但販賣毒品為法所禁止，而流毒所及，非
    惟侵害個人生命、健康，更能使人捨身敗家，毀人一生，被
    告難以推諉不知，則其意圖牟利而甘冒重典販賣毒品，難認
    客觀上有何足以引起一般同情之特殊事由，更何況本案業已
    適用刑法第25條第2 項及毒品危害防制條例第17條第2 項規
    定減輕其刑，要無情輕法重之憾，自無再依刑法第59條酌減
    其刑之餘地，是辯護人為被告所請，尚乏有據。
  ㈢量刑：
    爰以行為人之責任為基礎，審酌被告明知上揭毒品具成癮性
    ，施用者多難以自拔，時有為求施用毒品而另涉刑案，其危
    害社會治安甚鉅，卻為求個人私利，不惜鋌而走險，所為非
    是，惟念及被告始終坦承犯行，犯後態度尚可，並衡酌所欲
    販賣毒品之數量、價格，及造成危害社會之程度，兼衡被告
    犯罪之動機、目的及手段，暨於本院審理時自述高中肄業之
    智識程度、目前在電子公司上班、經濟勉持之生活狀況（見
    訴緝卷第99頁）等一切情狀，量處如主文所示之刑，以資懲
    儆。
三、沒收：
  ㈠扣案之甲基安非他命1 包（毛重0.62公克），為查獲之第二
    級毒品，應依毒品危害防制條例第18條第1 項前段規定宣告
    沒收銷燬；且直接用以盛裝上開毒品之包裝袋既係用於包裹
    毒品，防其裸露、逸出、潮濕，便於持有，且其上均沾黏毒
    品而無從析離，應整體認為係毒品之一部，併予沒收銷燬之
    ；而因送鑑用罄之部分毒品既已不存在，自毋庸為沒收銷燬
    之宣告。
  ㈡扣案之行動電話1 支，為被告持以聯繫許家豪販賣第二級毒
    品所用之物，業據被告於本院審理時供述在卷（見訴緝卷第
    98頁），亦應依毒品危害防制條例第19條第1 項規定宣告沒
    收。
  ㈢扣案之現金200 元，係許家豪為了配合警方查緝，而佯裝交
    予被告之購毒價款，惟許家豪自始並無購買毒品之真意，即
    非被告販賣第二級毒品所得之財物，自不得宣告沒收，宜由
    檢察官另行處理，併此敘明。
據上論斷，應依刑事訴訟法第299 條第1 項前段，毒品危害防制
條例第4 條第6 項、第2 項、第17條第2 項、第18條第1 項前段
、第19條第1 項，刑法第11條、第25條第2 項，判決如主文。
本案經檢察官郭書綺提起公訴，檢察官周彤芬到庭執行職務。
中    華    民    國   110    年    11    月    25    日
                  刑事第十五庭  審判長法  官  林龍輝
                                      法  官  郭于嘉
                                      法  官  吳軍良
以上正本證明與原本無異。
如不服本判決應於收受判決後20日內向本院提出上訴書狀，並應
敘述具體理由。其未敘述上訴理由者，應於上訴期間屆滿後20日
內向本院補提理由書(均須按他造當事人之人數附繕本)「切勿逕
送上級法院」。
                                      書記官  魏妙軒
中    華    民    國   110    年    11    月    25    日
附錄本案論罪科刑法條全文：
毒品危害防制條例第4 條
製造、運輸、販賣第一級毒品者，處死刑或無期徒刑；處無期徒
刑者，得併科新臺幣三千萬元以下罰金。
製造、運輸、販賣第二級毒品者，處無期徒刑或十年以上有期徒
刑，得併科新臺幣一千五百萬元以下罰金。
製造、運輸、販賣第三級毒品者，處七年以上有期徒刑，得併科
新臺幣一千萬元以下罰金。
製造、運輸、販賣第四級毒品者，處五年以上十二年以下有期徒
刑，得併科新臺幣五百萬元以下罰金。
製造、運輸、販賣專供製造或施用毒品之器具者，處一年以上七
年以下有期徒刑，得併科新臺幣一百五十萬元以下罰金。
前五項之未遂犯罰之。